臺灣高等法院刑事裁定
110年度抗字第13號
抗  告  人  
即  受刑人  張鈞棠



上列抗告人即受刑人因聲請定其應執行刑案件，不服臺灣新北地
方法院中華民國109年12月8日（109年度聲字第3447號）裁定，
提起抗告，本院裁定如下：
    主  文
抗告駁回。                                              
    理  由
一、原裁定略以：抗告人即受刑人張鈞棠（下稱抗告人）因犯竊
    盜等案件，先後經判決確定如其附表(下稱附表)所載，有各
    該案號之刑事判決書、本院被告前案紀錄表及執行案件資料
    表各1份附卷可稽。又受刑人所犯如附表編號1至23、25至26
    所示之罪，分別經本院108年度聲字第3685號裁定定應執行
    有期徒刑9年、原審109年度審簡字第520號判決定其應執行
    刑為有期徒刑1年5月確定。另附表編號15、16、18至21、24
    所示之罪所處之刑不得易科罰金，餘則為得易科罰金之罪，
    依刑法第50條等規定，須經受刑人請求檢察官聲請定其應執
    行刑者，始得依第51條規定定之。茲本件受刑人業已請求聲
    請人就如附表編號1至26所示之罪，向法院提出定應執行刑
    之聲請，有受刑人民國109年8月10日定刑聲請切結書1份在
    卷為憑。本院定其應執行刑，不得逾越刑法第51條第5款所
    定法律之外部界限，即不得重於附表編號1至26所示各罪宣
    告刑之總和（有期徒刑15年1月），亦應受內部界限之拘束
    ，即不得重於附表編號1至23、25至26所示各罪所定之執行
    刑加計附表編號24所示各罪所定之刑之總和（有期徒刑11年
    4月）。準此，聲請人以原審為各該案犯罪事實最後判決之
    法院，聲請定其應執行之刑，原審審核認聲請為正當，爰審
    酌受刑人所犯各罪之犯罪類型、動機、情節及行為次數等情
    狀後整體評價其應受矯治之程度，兼衡責罰相當與刑罰經濟
    之原則，定其應執行之刑有期徒刑10年8月等語。
二、按數罪併罰，有二裁判以上者，依第51條之規定，定其應執
    行之刑。又宣告多數有期徒刑者，於各刑中之最長期以上，
    各刑合併之刑期以下，定其刑期。但不得逾30年。刑法第53
    條、第51條第5款明文規定。再者，執行刑之量定，係屬法
    院自由裁量之職權，倘所酌定之刑，並未違背刑法第51條各
    款所定的方法或範圍（即法律的外部性界限），亦無明顯違
    背公平、比例原則或整體法律秩序的理念（即法律的內部性
    界限）者，即不得任意指為違法或不當。
三、經查：本件抗告人因犯如附表編號1至26所示之竊盜、施用
    毒品、肇事逃逸、傷害、妨害自由等罪(共35罪)，經法院分
    別判處如附表編號1至26所示之刑，且均確定在案，其中有
    得易科罰金、有不得易科罰金者(均如附表「是否為得易科
    罰金之案件」欄所載，其中編號22之罪為不得易科罰金之案
    件，原裁定誤認為得易科罰金，應予更正)，業經受刑人向
    檢察官提出向法院聲請定執行刑之書狀在卷可查(附於執聲
    字之執行案卷內)，且附表編號1至23、編號25至26之罪，經
    本院及原審法院分定其應執行刑(如附表備註欄所載有期徒
    刑9年、1年5月)，有各該刑事裁判書、本院被告前案紀錄表
    可查，茲檢察官聲請定其應執行之刑，原審審核認其聲請為
    正當，爰依各罪所宣告之有期徒刑為基礎，於各刑中之最長
    期以上（有期徒刑1年2月），各刑合併之刑期以下（有期徒
    刑15年1月），裁定應執行刑有期徒刑10年8月，並未逾越刑
    法第51條第5款所定之外部性界限，亦未較重於前開定執行
    刑之裁判加計編號24之宣告刑之刑度總合（有期徒刑11年4
    月=9年+1年5月+11月）。本院斟酌受刑人所犯各罪(案件類
    型有竊盜、妨害自由、肇事逃逸、傷害等）之不法及罪責程
    度，其犯罪之違反義務的程度、情節、態樣多及手段有部分
    相仿，責任非難之程度等情，認原裁定所裁量之執行刑，與
    抗告人之人格特性、犯罪情節、態樣及行為次數等情狀之整
    體評價，尚稱妥適，並未逾越法律之外部性界限及不利益變
    更禁止原則，亦無違反公平、比例及罪刑相當原則等法律內
    部性界限之情形，核屬法院裁量職權之適法行使，核無不合
    ，應予維持。
四、抗告意旨臚列其他案件所定之應執行刑，請求從輕量定其應
    執行刑云云，惟案件中行為人之人格特性有所不同，所犯各
    罪之總體評價亦互異，且係各別法官於不同個案中審酌各案
    之犯罪情狀而裁量定之，案件不同、犯罪情節亦多不同，並
    無相互拘束之效力。抗告意旨援引其他案件之量刑，據以指
    摘原裁定不當，請求定執行刑為有期徒刑5年以下云云，即
    非有據。本件抗告為無理由，應予駁回。
五、據上論斷，應依刑事訴訟法第412條，裁定如主文。
中　　華　　民　　國　　110 　年　　1 　　月　　14　　日
　                刑事第二十一庭審判長法　官　許宗和
　                                    法　官　黃玉婷
　                                    法　官　黃惠敏
以上正本證明與原本無異。
如不服本裁定，應於收受送達後五日內向本院提出抗告狀。
                                      書記官　吳錫欽
中　　華　　民　　國　　110 　年　　1 　　月　　14　　日